# 收购子公司的资产减值和企业亏损税务问题。

提问人：kkloading 时间：2020-11-27 08:05:02
陈老师您好！
现在有一个A公司在 2018 年收购了B公司作为全资子公司，收购时B公司未分配利润为-2000万，未确认递延所得税资产。收购时B公司固定资产原值 8000 万元，计提折旧 1000 万元，计提了固定资产减值准备 4000 万元，也未确认递延所得税资产。至 2020 年由于B公司经营条件改善，预计以后年度可以产生足够的应纳税所得额。A公司收购B公司时按照账面净值作为对价进行收购。
问题： 1 、A公司收购B公司后，由B公司原来产生的 2000 万亏损能否作为未弥补亏损在以后年度进行弥补，并且确认递延所得税资产？
2 、A公司收购B公司后，能否将B公司的固定资产按照减去减值的净额确认固定资产原值？
3 、A公司收购B公司后，B公司的固定资产减值能否在以后年度处置时进行所得税调整，并且确认递延所得税资产？
还望老师百忙之中抽点时间帮忙解答一下。

回答人：chenyiwei
1 、前提是B公司预计未来可产生足够多的应纳税所得额。此时如果此前的累计亏损和可抵扣暂时性差异满足递延所得税资产确认条件的，应在确认递延所得税资产时贷记“所得税费用——递延所得税费用”，而不是调整商誉。
2 、A公司可在购买日按PPA（购买对价分摊）确定的固定资产公允价值作为其合并报表层面的原值。
3 、B公司自身的企业所得税独立纳税人地位不应股东变更而改变，因此资产减值等事项的税务处理与收购前保持延续性。此前计提的减值准备如果在计提时进行了纳税调增的，则后续可以在计提折旧和处置时进行相应的纳税调减。